臺灣高雄地方法院民事裁定　　　　　　　94年度小上字第32號
上　訴　人　乙○○
　　　　　　丙○○
被　上訴人　大昌華成大樓管理委員會
法定代理人　甲○○○
當事人間給付管理費事件，上訴人對於中華民國94年3 月15日本
院高雄簡易庭94年度雄小字第1157號第一審小額民事判決提起上
訴，本院裁定如下：
    主    文
上訴駁回。
第二審訴訟費用新台幣壹仟伍佰元由上訴人負擔。
    理    由
一、按關於請求給付金錢或其他代替物或有價證券之訴訟，其標
    的金額或價額在新台幣十萬元以下者，適用本章所定之小額
    程序；對於小額訴訟之第一審裁判，得上訴或抗告於管轄之
    地方法院，其審判以合議行之，民事訴訟法第436 條之8 第
    1 項、第436 條之24分別定有明文。查本件訴訟標的金額為
    新台幣（下同）57,600元，依首揭規定，應適用小額訴訟程
    序，合先敘明。
二、次按對於小額程序之第一審判決之上訴，非以其違背法令為
    理由，不得為之；上訴狀內應記載上訴理由，表明下列各款
    事項：(一)原判決所違背之法令及其具體內容，(二)依訴訟資料
    可認為原判決有違背法令之具體事實，民事訴訟法第436 條
    之24第2 項、第436 條之25分別定有明文。所謂判決違背法
    令，乃指判決不適用法規或適用不當，為同法第468 條所明
    定，此亦為小額事件之上訴程序所準用（民事訴訟法第436
    條之32第2 項參照）。又當事人提起上訴，如依民事訴訟法
    第468 條規定，以小額程序之第一審判決有不適用法規或適
    用法規不當為理由時，其上訴狀或理由狀應有具體之指摘，
    並揭示該法規之條項或其內容，若係成文法以外之法則，應
    揭示該法則之旨趣，倘為司法院解釋或最高法院之判例，則
    應揭示該判解之字號或其內容，如依民事訴訟法第469 條第
    1 款至第5 款所列情形為理由時，其上訴狀或理由書應揭示
    合於該條款之事實，上訴狀或理由書如未依此項方法表明，
    或其所表明者，顯與上開法條規定不相合時，即難認為已對
    小額程序之第一審判決之違背法令有具體之指摘，其上訴自
    難認為合法（最高法院71年台上字第314 號判例參照）。又
    當事人對於小額程序之第一審判決上訴不合法者，第二審法
    院應以裁定駁回之，同法第436 條之32第2 項準用第444 條
    第1項前段亦有明文。
三、上訴意旨略以：上訴人於民國86、87年間擔任管委會主委時
    ，感於店面住戶要求架設監視防盜系統，幾經表決都受到前
    幾任主委和委員杯葛，結果遭到擱置，之後店面機車等物品
    即時常失竊，又店面多家外牆磁磚嚴重脫落，店面4 樓以上
    住戶經常灑水到店面或掉落足以傷人的物品，地下室停車場
    亦有諸多糾紛，如車子擦裂痕、物品遺失等等，經向被上訴
    人報備，均未得到合理答覆，上訴人不繳納管理費，是希望
    被上訴人能感同身受，徹底解決上開問題，為此提起本件上
    訴等語。
四、經查，上訴人前開所述係就不繳納本件管理費之原因為說明
    ，惟未具體說明原審判決究有如何不適用法規或適用不當之
    處，或有民事訴訟法第469 條第1 款至第5 款所稱當然違背
    法令之情事，亦未揭示違背何項法規及其具體內容，復未表
    明違背法令之具體事實，難認上訴人已陳明上訴理由應表明
    之事項，上訴人既未就原審判決有何不適用法規或適用不當
    ，或有民事訴訟法第469 條第1 款至第5 款當然違背法令之
    情形為具體指摘，依前開說明，上訴人之上訴為不合法，應
    予駁回。
五、末按小額訴訟之上訴程序，法院為訴訟費用之裁判時，應確
    定其費用額，民事訴訟法第436 條之19第1 項、第436 條之
    32第1 項定有明文。本件上訴裁判費為1,500 元，應由上訴
    人負擔，爰確定如主文第2項所載。
六、結論：本件上訴為不合法，依民事訴訟法第436 條之32第1
    項、第2 項、第436 條之19第1 項、第444 條第1 項前段、
    第95條、第78條，裁定如主文。
中　　華　　民　　國　　94　　年　　7 　　月　　22　　日
                  民事第五庭審判長法  官  陳嘉惠
                                  法  官  方錦源
                                  法　官　秦慧君
正本證明與原本無異。
本裁定不得抗告。
中　　華　　民　　國　　94　　年　　7 　　月　　22　　日
                                  書記官　馮欽鳳
